【裁判字號】    97,易,160
【裁判日期】    970215
【裁判案由】    傷害
【裁判全文】
臺灣高雄地方法院刑事判決               97年度易字第160號
公  訴  人  臺灣高雄地方法院檢察署檢察官
被      告  乙○○
上列被告因傷害案件，經檢察官提起公訴（96年度調偵字第1214
號），本院判決如下：
    主  文
乙○○傷害人之身體，處拘役參拾日，如易科罰金，以新臺幣壹
仟元折算壹日。
    事  實
一、乙○○因於民國96年5 月10日晚間9 時許，前去位於高雄市
    楠梓區○○街之「尚美保齡球館」附設之KTV 包廂內，會同
    已在該包廂內喝酒、唱歌之甲○○、靳天聲等人一起飲酒作
    樂，時至當晚11時許，乙○○欲先行離去，惟甲○○卻趁著
    醉意堅持要乙○○留下，二人旋即在該包廂外之停車場發生
    口角爭執，紛亂中有數名姓名、年籍不詳之人毆打乙○○，
    乙○○雖趁亂逃離鬥毆現場，卻認為其遭毆係因甲○○教唆
    所致，故又返回上開地點，基於傷害人身體之犯意，自地上
    隨手撿持1 頂安全帽毆打甲○○，致甲○○受有頭部外傷並
    後枕撕裂傷4 公分及右下巴、眼眶挫傷併瘀青之傷害。
二、案經甲○○訴由臺灣高雄地方法院檢察署檢察官偵查起訴。
    理  由
一、證人即告訴人甲○○於警詢時及偵查中所為之陳述（偵卷第
    18、19、32頁）、卷附國軍左營總醫院附設民眾診療服務處
    96年5 月15日診斷證明書1 份（偵卷第4 頁）、甲○○之受
    傷照片2 張（偵卷第5 頁）、臺灣高雄地方法院檢察署檢察
    官96年8 月17日勘驗光碟筆錄1 份及監視錄影帶翻拍之照片
    11張（偵卷第38至43頁），均經被告及公訴人同意作為證據
    使用（本院卷第17、18頁），本院審酌卷內並無事證顯示各
    該陳述之作成時、地與週遭環境，有何致令陳述內容虛偽、
    偏頗之狀況後，也認為適當，依刑事訴訟法第159 條之5 第
    1 項之規定，為傳聞法則之例外，應有證據能力。
二、訊據被告乙○○對於上揭事實坦承不諱（本院卷第17頁），
    核與證人即告訴人甲○○於警訊及偵查時供述之情節相符（
    偵卷第18、19、32頁），並有上開國軍左營總醫院附設民眾
    診療服務處96年96年5 月15日診斷證明書1 份、告訴人甲○
    ○受傷照片2 張附卷可稽（偵卷第4 、5 頁），足徵被害人
    甲○○所受傷勢，確係遭被告於上開時、地毆打而成。故本
    件事證明確，被告前揭傷害犯行洵堪認定，應依法論科。
三、核被告乙○○所為，係犯刑法第277 條第1 項前段之傷害罪
    。爰審酌被告與告訴人因細故發生爭執，不思以平和方法解
    決，反持安全帽堅硬之物毆擊告訴人成傷，且迄今仍未與告
    訴人達成和解或予以賠償，本非可取，惟念及本案係源於告
    訴人酒醉後不讓被告離去，方惹爭端，又被告於犯後尚能坦
    承犯罪，態度尚可等一切情狀，酌情量處如主文所示之刑，
    並依其教育程度為國中畢業，家庭經濟狀況小康（依警詢筆
    錄所載），及本件所犯情節，諭知以新台幣1,000 元為易科
    罰金之折算標準。
據上論斷，應依刑事訴訟法第284 條之1 、第299 條第1 項前段
，刑法第277 條第1 項、第41條第1 項前段，刑法施行法第1 條
之1 ，判決如主文。
本案經檢察官呂乾坤到庭執行職務。
中    華    民    國    97    年    2     月    15    日
                  刑事第十二庭  法  官  葉文博
以上正本證明與原本無異。
如不服本判決應於收受本判決後10日內向本院提出上訴書狀，並
應敘述具體理由，如未敘述上訴理由者，應於上訴期間屆滿後20
日內補提理由書狀於本院（均須按他造當事人之人數附繕本）「
切勿逕送上級法院」。
中    華    民    國    97    年    2     月    15    日
                                 書記官  李柏親
附錄本案論罪科刑法條：
中華民國刑法第277條
 (普通傷害罪)
傷害人之身體或健康者，處3 年以下有期徒刑、拘役或1 千元以
下罰金。
犯前項之罪因而致人於死者，處無期徒刑或7 年以上有期徒刑；
致重傷者，處3 年以上10年以下有期徒刑。


司法院資訊處製作；財團法人民間司法改革基金會備份。
